臺灣士林地方法院刑事判決
110年度審交易字第575號
公  訴  人  臺灣士林地方檢察署檢察官白忠志
被      告  邱  粵  民國00年0月00日生



上列被告因過失傷害案件，經檢察官提起公訴（110 年度偵字第
12127號），被告於本院準備程序中就被訴事實為有罪之陳述，
經本院獨任法官裁定改依簡式審判程序審理後，茲判決如下：
    主  文
邱粵因過失傷害人，處拘役參拾伍日，如易科罰金，以新臺幣壹
仟元折算壹日。
    事  實
一、邱粵於民國110 年5 月4 日上午7 時54分許，騎乘NAL-8767
    號重機車，沿臺北市北投區公舘路第1 車道，由北往南，駛
    至公舘路與西安街2 段之交岔路口處，欲左轉西安街2段，
    並已顯示左轉方向燈之後，本應注意如欲再變換行車方向時
    ，應先顯示欲變換車道方向之燈光或手勢，並應注意保持兩
    車併行之間隔，而依當時晴天、日間自然光、柏油路面乾燥
    無缺陷、視距良好無障礙物等情形，亦無不能注意之情事，
    竟疏於注意有詹崴任騎乘000-0000號重機車，在其右後方隨
    之左轉之路況，未與詹崴任之機車保持適當間隔，又未再顯
    示方向燈，即貿然拉回機車方向，逕直前行，以致其機車右
    前車頭撞及詹崴任之機車左前車頭肇事，詹崴任因而人車倒
    地，受有右肩胛骨鈍傷、右腰鈍傷等傷害。嗣邱粵於肇事後
    犯罪未被發覺前，即向到場處理之警員陳勁瑋坦承為肇事駕
    駛，事後並接受裁判。
二、案經詹崴任訴請臺北市政府警察局北投分局移送臺灣士林地
    方法院檢察署檢察官偵查起訴。
    理  由
一、本件係依簡式審判程序審判之案件，依刑事訴訟法第273 條
    之2 規定，其證據調查不受同法第159 條第1 項、第161 條
    之2 、第161 條之3 、第163 條之1 及第164 條至第170 條
    等規定之限制，合先敘明。
二、訊據被告邱粵坦承上揭過失傷害之犯行不諱，且查：
  (一)上揭犯罪事實，迭經被告於檢察事務官偵查及本院審理時
      坦承屬實，核與詹崴任於警詢及檢察事務官偵查中指述之
      事故情節（偵查卷第25頁、第65頁），大致相符，此外，
      並有道路交通事故現場圖、道路交通事故調查報告表各1 
       份、現場及車損照片共9 張附卷可稽（偵查卷第39頁至
      第40頁、第44頁至第45頁、第51頁至第55頁），及道路監
      視器、行車紀錄器錄影光碟1 片扣案可資佐證，足徵被告
      前開自白與事實相符，可以採信；又詹崴任因本件事故，
      受有右肩胛骨鈍傷、右腰鈍傷等傷害一節，亦有臺北榮民
      總醫院診斷證明書1 份在卷可考（偵查卷第29頁）。
  (二)按「行車遇有變換車道時，應先顯示欲變換車道方向之燈
      光或手勢」、「汽車行駛時，駕駛人應注意車前狀況及兩
      車並行之間隔，並隨時採取必要之安全措施，不得在道路
      上蛇行，或以其他危險方式駕車」，道路交通安全規則第
      91條第1 項第6 款、第94條第3 項分別定有明文，依上揭
      調查報告表（二）所載，被告領有適當之駕駛執照，對前
      揭規定，當難諉為不知，又據上揭調查報告表（一）所載
      ，肇事當時晴天、日間自然光，肇事地點為柏油路面，乾
      燥無缺陷，視距良好無障礙物，依此路況，亦無不能注意
      之情事，然被告在顯示左轉方向燈之後，因故欲拉回直行
      時，竟疏未注意再次顯示方向燈或適當手勢，導致詹崴任
      誤判其行車動線，復未與詹崴任保持兩車併行之間隔，即
      貿然變換行車方向，以致肇事，被告顯有違反上開規定之
      過失；被告之過失與詹崴任之受傷間，並有相當因果關係
      。
  (三)至被告雖一度辯稱：詹崴任未保持安全車距云云（偵查卷
      第16頁、第65頁），惟其在偵查中自承：伊先打左轉燈，
      決定改直行後，取消左轉燈，但沒有打右轉方向燈等語（
      偵查卷第65頁），可知詹崴任未能與之保持安全距離，實
      係誤判被告之行車動線所致，而此又源於被告顯示之左轉
      方向燈，與其行車動線不符之故，事既可完全歸責於被告
      ，顯難認詹崴任亦有過失，併此敘明。
  (四)綜上所述，本件事證明確，被告犯行洵堪認定，應依法論
      科。
三、核被告所為，係犯刑法第284 條前段之過失傷害罪。被告在
    肇事後犯罪未被發覺前，向前來處理之警員陳勁瑋坦承為肇
    事駕駛，有臺北市政府警察局道路交通事故肇事人自首情形
    紀錄表1 份在卷可稽（偵查卷第47頁），所為符合自首規定
    ，爰依刑法第62條前段規定減輕其刑。爰審酌被告並無交通
    事故之類似前科，有臺灣高等法院被告前案紀錄表可考，其
    未依規定變換行車方向，以致肇事，為本件事故原因，且不
    當使用方向燈結果使後車無所適從，難以合理判斷其行車動
    線，做出相應措施，據此而言，被告之過失情節不輕，詹崴
    任則難認有何過失，被告犯後雖已坦承犯行，然尚未能與詹
    崴任達成和解，另考量詹崴任之傷勢程度較輕，以及被告之
    年齡智識、生活經驗、家庭及經濟狀況與其他一切情狀，量
    處如主文所示之刑，並諭知易科罰金之折算標準，以示懲儆
    。
據上論斷，應依刑事訴訟法第273 條之1 第1 項、第299 條第1
項前段，刑法第284 條前段、第62條前段，刑法施行法第1 條之
1 第1 項，判決如主文。
本案經檢察官謝榮林到庭執行職務。
中    華    民    國   110    年    10    月    26    日
                  刑事第九庭法  官  陳彥宏  
以上正本證明與原本無異。
如不服本判決應於收受送達後 20 日內向本院提出上訴書狀，並
應敘述具體理由。其未敘述上訴理由者，應於上訴期間屆滿後20
日內向本院補提理由書( 均須按他造當事人之人數附繕本) 「切
勿逕送上級法院」。
因疫情而遲誤不變期間，得向法院聲請回復原狀。
                            書記官  李文瑜
中　　華　　民　　國　　110 　年　　10　　月　　27　　日
論罪法條：
刑法第284條前段
因過失傷害人者，處1年以下有期徒刑、拘役或10萬元以下罰金
；致重傷者，處3年以下有期徒刑、拘役或30萬元以下罰金。